Minutes et répertoires du notaire Adrien DUPUYS, 23 septembre 1648 - 4 janvier 1683 (étude XXXIV)
Archives nationales
- Minutes de Adrien DUPUYS, 23 septembre 1648 - 30 avril 1683; MC/ET/XXXIV/115 - MC/ET/XXXIV/227
  - Minutes. 1658, septembre - 1658, décembre, septembre 1658 - décembre 1658; MC/ET/XXXIV/152
    - RAILLARD (Claude) marchand maître horloger rue de la Pelleterie § Constitution à .., 28 décembre 1658; MC/ET/XXXIV/152
      Raillard, Claude
    - HORLOGER RAILLARD (Claude) § constitution, 28 décembre 1658; MC/ET/XXXIV/152
  - Minutes. 1659, janvier - 1659, avril, janvier 1659 - avril 1659; MC/ET/XXXIV/153
    - GRAVEUR VOUILLEMONT (Etienne) § obligation, 9 janvier 1659; MC/ET/XXXIV/153
      obligation; Vouillemont, Etienne
    - REGNESSON (Nicolas) marchand graveur rue Saint-Jacques § constitution par .., 30 avril 1659; MC/ET/XXXIV/153
      Regnesson, Nicolas
  - Minutes. 1659, mai - 1659, août, mai 1659 - août 1659; MC/ET/XXXIV/154
    - Vente par Etienne Enoch, facteur d'orgues, demeurant rue de la Coutellerie, aux Religieux de Saint-Denis-de-la-Chartre, en la Cité, d'un cabinet d'orgues de 11 jeux, soufflets et pied, moyennant une rente annuelle de 45 livres tournois rachetable pour la somme de 900 livres tournois., 21 juillet 1659; MC/ET/XXXIV/154
      Rétroconversion du fichier préparatoire à l'instrument de recherche imprimé non publié: Documents du Minutier central concernant l'histoire de la musique (1600-1650) (préparation du t.IV, études XXXVI à CXXII, soit 793 actes), par Madeleine Jurgens, 1972-1977 (fichier papier entièrement dématérialisé; voir contexte dans le Plan d’orientation général - Notaires de Paris, guides thématiques du Minutier).
      Date de création de la notice: 2007
      acte de vente; Coutellerie (rue de la); Saint-Denis-de-la-Chartre (prieuré de); Cité (île de la); Prieuré de Saint-Denis-de-la-Chartre (Paris); facteur d'instruments de musique
    - Obligation par Charles Massieu, maître potier d'étain, demeurant rue Saint-Honoré, envers Joseph Leroy, violon et hautbois de la chambre du roi, de la somme de 15 livres tournois pour prêt., 10 août 1659; MC/ET/XXXIV/154
      obligation; Saint-Honoré (rue); potier; musicien; officier de la Chambre du roi (Ancien Régime); musicien
    - Attestation de Pierre Michel, organiste du Prieuré de Saint-Denis-de-la-Chartre, suivant laquelle l'orgue est en parfait état., 27 septembre 1659; MC/ET/XXXIV/154
      attestation; Saint-Denis-de-la-Chartre (prieuré de); musicien
    - Quittance par Etienne Enoch aux Religieux de Saint-Denis-de-la-Chartre, d'une somme de 900 livres tournois pour rachat de la dite rente., 8 avril 1671; MC/ET/XXXIV/154
      quittance; Saint-Denis-de-la-Chartre (prieuré de); Prieuré de Saint-Denis-de-la-Chartre
  - Minutes. 1659, septembre - 1659, décembre, septembre 1659 - décembre 1659; MC/ET/XXXIV/155
    - TASSANCOURT (François) imprimeur rue des amandiers § mariage entre François TASSANCOURT et Marie Brunet, 8 septembre 1659; MC/ET/XXXIV/155
      contrat de mariage; Tassancourt, François
    - BOQUET (M/r/) m/tre/ graveur rue de la Huchette § réparations de sa maison rue de la Huchette, 12 septembre 1659; MC/ET/XXXIV/155
      Boquet, M/r/
    - HUCHETTE (rue de la) § marché et devis des ouvrages de réparations de maçonnerie, charpenterie, couverture, plomberie, menuiserie d'une maison sise. .. appartenant à M/e/, Boquet, maître graveur, 12 septembre 1659; MC/ET/XXXIV/155
      devis; marché; Huchette (rue de la)
    - DELAON (Jacques) marchand orfèvre rue de la Pelleterie § bail à rente par. .. et DELAON (Marc Antoine) marchand orfèvre, 13 septembre 1659; MC/ET/XXXIV/155
      bail; Delaon, Jacques
    - ORFÈVRE DELAON Marc Antoine § bail à rente, 13 septembre 1659; MC/ET/XXXIV/155
      bail; Delaon, Marc Antoine
    - ORFÈVRE DELAON Jacques § bail à rente, 13 septembre 1659; MC/ET/XXXIV/155
    - LETASSEUR (Adrien) m/tre/ tapissier rue de la lanterne § obligation par .., 16 septembre 1659; MC/ET/XXXIV/155
      obligation; Letasseur, Adrien
    - TAPISSIER LETASSEUR (Adrian) § obligation, 16 septembre 1659; MC/ET/XXXIV/155
      obligation; Letasseur, Adrian
    - DEGUYNANT (Jean) § déclaration par Jean DEGUYNANT par laquelle il reconnaît qu'il n'est pour rien dans l'acquisition d'une maison à Arcueil à blande Collier, graveur ordinaire de S.A. royale, 19 septembre 1659; MC/ET/XXXIV/155
      déclaration; Deguynant, Jean
    - GERMAIN (Jean) m/tre/ orfèvre rue de la vieille draperie § obligation par. .., 24 septembre 1659; MC/ET/XXXIV/155
      obligation; Germain, Jean
    - ORFÈVRE GERMAIN Jean § obligation, 24 septembre 1659; MC/ET/XXXIV/155
    - BERNARD (Pierre) marchand horloger; rue Gervais Laurent § Quittance par..., 29 septembre 1659; MC/ET/XXXIV/155
      quittance; Bernard, Pierre
    - HORLOGER BERNARD (Pierre) § quittance, 29 septembre 1659; MC/ET/XXXIV/155
    - GASTINES (Jean de) m/tre/ orfèvre au bout du Pont aux Changes § constitution de rente par. .., 9 octobre 1659; MC/ET/XXXIV/155
      constitution de rente; Gastines, Jean de
    - BERNARD (André) maître horloger § Constitution par Pierre BERNARD, maître horloger rue Gervais Laurent par Radegonne AUGIER, sa mère veuve de. .., 20 octobre 1659; MC/ET/XXXIV/155
      Bernard, André
    - HORLOGER (Me) BERNARD (Pierre) demeurant rue Gervais-Laurent § Constitution à. .. par Radegonde AUGIER, sa mère, veuve de André BERNARD, maître horloger., 20 octobre 1659; MC/ET/XXXIV/155
      Bernard, Pierre; Augier, Radegonde; Bernard, André
    - HORLOGER (Me) BERNARD (André) § Constitution par Radegonde AUGIER, veuve de. .., 20 octobre 1659; MC/ET/XXXIV/155
      Bernard, André; Radegonde, Ogier
    - BERNARD (Pierre) m/tre/ horloger; rue Gervais Laurent § Constitution à... par Radegonde Augier, sa Mère, veuve de André Bernard m/tre/ horloger, 20 octobre 1659; MC/ET/XXXIV/155
      Bernard, Pierre
    - DELAON (Jacques) marchand orfèvre rue de la Pelleterie § transport de rente par. .. et Marc, Antoine Delaon, marchand orfèvre, 22 octobre 1659; MC/ET/XXXIV/155
      transport de droits; Delaon, Jacques
    - TOCQUET (François) m/tre/ graveur rue de la Lanterne § Quittance par. .., 27 octobre 1659; MC/ET/XXXIV/155
      quittance; Tocquet, François
    - TOCQUET (Francois) m/tre/ graveur rue de la Lanterne § constitution par. .., 8 novembre 1659; MC/ET/XXXIV/155
      Tocquet, François
    - GRAVEUR TOCQUET (François) § constitution, 8 novembre 1659; MC/ET/XXXIV/155
    - ORFÈVRE GASTINES Jean de § constitution de rente, 9 décembre 1659; MC/ET/XXXIV/155
    - Quittance. Claude Langlois, maître joueur d'instruments, bourgeois de Paris, rue Gervais Laurens., 20 décembre 1659; MC/ET/XXXIV/155
      quittance; Gervais-Laurent (rue); musicien
    - MASSERON (François) m/tre/ horloger § obligation à. .., 21 décembre 1659; MC/ET/XXXIV/155
      obligation; Masseron, François
    - HORLOGER MASSERON (François) § obligation, 21 décembre 1659; MC/ET/XXXIV/155
    - GRAVEUR TOCQUET (François) § quittance, 27 décembre 1659; MC/ET/XXXIV/155
  - Minutes. 1660, janvier - 1660, avril, janvier 1660 - avril 1660; MC/ET/XXXIV/156
  - Minutes. 1660, mai - 1660, août, mai 1660 - août 1660; MC/ET/XXXIV/157
  - Minutes. 1660, septembre - 1660, décembre, septembre 1660 - décembre 1660; MC/ET/XXXIV/158
  - Minutes. 1661, janvier - 1661, avril, janvier 1661 - avril 1661; MC/ET/XXXIV/159
    - VOUILLEMONT (Etienne) m/tre/ graveur dans l'île du Palais § Obligation par. .., 9 janvier 1659; MC/ET/XXXIV/159
    - GRAVEUR REGNESSON (Nicolas) § constitution, 30 avril 1659; MC/ET/XXXIV/159
  - Minutes. 1661, mai - 1661, août, mai 1661 - août 1661; MC/ET/XXXIV/160
    - CHAMBRE DES COMPTES § Marché conclu avec Jean LEFEVRE pour le bois de chauffage, 28 juin 1661; MC/ET/XXXIV/160
      marché
  - Minutes. 1661, septembre - 1661, décembre, septembre 1661 - décembre 1661; MC/ET/XXXIV/161
  - Minutes. 1662, janvier - 1662, mars, janvier 1662 - mars 1662; MC/ET/XXXIV/162
  - Minutes. 1662, avril - 1662, juin, avril 1662 - juin 1662; MC/ET/XXXIV/163
  - Minutes. 1662, juillet - 1662, septembre, juillet 1662 - septembre 1662; MC/ET/XXXIV/164
  - Minutes. 1662, octobre - 1662, décembre, octobre 1662 - décembre 1662; MC/ET/XXXIV/165
  - Minutes. 1663, janvier - 1663, avril, janvier 1663 - avril 1663; MC/ET/XXXIV/166
  - Minutes. 1663, mai - 1663, juillet, mai 1663 - juillet 1663; MC/ET/XXXIV/167
  - Minutes. 1663, août - 1663, septembre, août 1663 - septembre 1663; MC/ET/XXXIV/168
    - LE TELLIER (Etienne) maître tonnelier + r. de la licorne paroisse de la Mont. § Inv. après décès de Etienne LE TELLIER à la requête de Louise ROUSSEL, son ép. tutrice de Gillette L. sa fille, 3 ans - En la présence d'André SIMONNET, voiturier par terre, oncle et subrogé tuteur, 27 février 1642; MC/ET/XXXIV/168
      Le Tellier, Etienne
    - ORFÈVRE § Inventaire, d'Elisabeth BOURGEOIS, épouse de Jean GAMBIER, maître orfèvre, 4 novembre 1642; MC/ET/XXXIV/168
      inventaire; Bourgeois, d'Elisabeth; Gambier, Jean
    - TABLEAUX § Inv. de Jacqueline JUPPIN ep. de Simon MOIRIE maître Savetier, 29 janvier 1643; MC/ET/XXXIV/168
    - PREVOST (Pierre) marchand b de P. § Inv. après décès de Pierre PREVOST à la requête de Elisabeth CLEMENT, son ép. tutrice de Elisabeth, 9 ans - Eustache, 4 ans, - Ses enfants mineur - En la présence d'Antoine DESMAITRES marchand b de P., au coin du marché neuf oncle et subrogé tuteur, 23 mai 1643; MC/ET/XXXIV/168
      inventaire; Prévost, Pierre
    - REMY (Gabriel) Procureur en Pt r. et paroisse Saint-Landry § Inv. après décès de Gabriel REMY à la req. de Marie MILLET tutrice de Nicolas, 10 ans - Anne 7 ans - Hugues, 6 ans - Mathieu, 4 ans 1/2 - Claire 3 1/2 - Claude, 15 mois, ses enfants mineurs. En la présence de Regnault LAMBERT sr de la Mothe avocat en parlement, cousin is. de germain paternel et subrogé tuteur, à cause de Marie GOBELIN jadis sa femme Tableaux - Qqus livres - orfèvrerie, 29 juillet 1643; MC/ET/XXXIV/168
      inventaire; Remy, Gabriel
  - Minutes. 1663, octobre - 1663, décembre, octobre 1663 - décembre 1663; MC/ET/XXXIV/169
    - DU PRESSOIR (Jehan) marchand boursier b de P. r. de la Vieille Draperie paroisse Saint-P. des Arcis § Partage entre Jehan DU PRESSOIR et Pierre DU PRESSOIR son frère, marchand bourgeois de Paris r. de la Calandre paroisse Saint-G. le Vieil, 17 octobre 1649; MC/ET/XXXIV/169
      partage; Du Pressoir, Jehan
  - Minutes. 1664, janvier - 1664, avril, janvier 1664 - avril 1664; MC/ET/XXXIV/170
  - Minutes. 1664, mai - 1664, juin, mai 1664 - juin 1664; MC/ET/XXXIV/171
  - Minutes. 1664, juillet - 1664, septembre, juillet 1664 - septembre 1664; MC/ET/XXXIV/172
  - Minutes. 1664, octobre - 1664, décembre, octobre 1664 - décembre 1664; MC/ET/XXXIV/173; Document détérioré.
  - Minutes. 1665, janvier - 1665, avril, janvier 1665 - avril 1665; MC/ET/XXXIV/174; Document détérioré.
  - Minutes. 1665, mai - 1665, août, mai 1665 - août 1665; MC/ET/XXXIV/175
  - Minutes. 1665, septembre - 1665, décembre, septembre 1665 - décembre 1665; MC/ET/XXXIV/176
  - Minutes. 1666, janvier - 1666, avril, janvier 1666 - avril 1666; MC/ET/XXXIV/177
  - Minutes. 1666, mai - 1666, août, mai 1666 - août 1666; MC/ET/XXXIV/178
  - Minutes. 1666, septembre - 1666, décembre, septembre 1666 - décembre 1666; MC/ET/XXXIV/179
    Attention: acte(s) coté(s) en Réserve
    - Inventaire après décès de François Mansart, architecte et ingénieur des bâtiments du roi., 27 septembre 1666; MC/RS//185
      Cote originelle du document:
      MC/ET/XXXIV/179
      Informations concernant le classement et la cotation du document:
      Acte coté en Réserve.
      Catalogue de la Réserve du Minutier central, 1984-1988 (dactylogramme entièrement dématérialisé; voir contexte dans le Plan d’orientation général - Notaires de Paris, guides thématiques du Minutier).
      Date de création de la notice: 2002
      inventaire après décès; Mansart, François (1598-1666); architecte; ingénieur
    - Dépôt du testament de François Mansart, architecte et ingénieur des bâtiments du roi., 2 octobre 1666; MC/RS//186
      testament; Mansart, François (1598-1666); architecte; ingénieur
    - Convention entre les héritiers de François Mansart, architecte des bâtiment du roi au sujet des dessins et manuscrits concernant le château du Louvre et le mausolée de Saint-Denis., 15 octobre 1666; MC/RS//918; 2 ff. papier
      Actes signalés par le personnel du Minutier central des notaires de Paris, 2002-2011 (base de données migrée: voir contexte dans le Plan d’orientation général - Notaires de Paris, guides thématiques du Minutier).
      Notice et reproduction photographique partielle dans: 122 minutes d'histoire, actes des notaires de Paris, Paris, Archives nationales, Somogy, 2012, p.72-73.
      convention; Louvre (palais du); Saint-Denis (Seine-Saint-Denis); Mansart, François (1598-1666); architecte
    - Inventaire et partages des biens de la succession de François Mansart, architecte et ingénieur des bâtiments du roi., 30 décembre 1666; MC/RS//917; 42 ff. papier
      architecte; ingénieur; partage; Mansart, François (1598-1666); inventaire
  - Minutes. 1667, janvier - 1667, mai, janvier 1667 - mai 1667; MC/ET/XXXIV/180
  - Minutes. 1667, juin - 1667, août, juin 1667 - août 1667; MC/ET/XXXIV/181
  - Minutes. 1667, septembre - 1667, décembre, septembre 1667 - décembre 1667; MC/ET/XXXIV/182
  - Minutes. 1668, janvier - 1668, avril, janvier 1668 - avril 1668; MC/ET/XXXIV/183
  - Minutes. 1668, mai - 1668, août, mai 1668 - août 1668; MC/ET/XXXIV/184
  - Minutes. 1668, septembre - 1668, décembre, septembre 1668 - décembre 1668; MC/ET/XXXIV/185
  - Minutes. 1669, janvier - 1669, mars, janvier 1669 - mars 1669; MC/ET/XXXIV/186
  - Minutes. 1669, avril - 1669, juin, avril 1669 - juin 1669; MC/ET/XXXIV/187
  - Minutes. 1669, juillet - 1669, septembre, juillet 1669 - septembre 1669; MC/ET/XXXIV/188
    Manque(s) constaté(s) dans cet article:
    Le mois de d'octobre 1669 manque.
  - Minutes. 1669, novembre - 1669, décembre, novembre 1669 - décembre 1669; MC/ET/XXXIV/189
    - TAPISSIERIE (marché) § Adrien FERRÉ tapissier à l'aiguille, demeurant à Rouen promettent à Josse DELAPORTE maître brodeur r. des Vx Augustins on lui faire 35 carrés et noeuds cordeliers avec 80 coffres de feue la princesse de CONDE et étouffe pour 4 pièces de. .. restant à faire à la tenture d'une chambre pour le C/se/ de SOISSONS, 5 septembre 1611; MC/ET/XXXIV/189; fol. II/C/LXXII
      Tapissierie, marché
  - Minutes. 1670, janvier - 1670, avril, janvier 1670 - avril 1670; MC/ET/XXXIV/190
  - Minutes. 1670, mai - 1670, août, mai 1670 - août 1670; MC/ET/XXXIV/191
  - Minutes. 1670, septembre - 1670, décembre, septembre 1670 - décembre 1670; MC/ET/XXXIV/192
  - Minutes. 1671, janvier - 1671, mai, janvier 1671 - mai 1671; MC/ET/XXXIV/193
  - Minutes. 1671, juin - 1671, août, juin 1671 - août 1671; MC/ET/XXXIV/194
    - ROCOLET (Pierre) imprimeur et libraire ordinaire du Roi ruelle et paroisse S/t/-Pierre des Arcis § transport de rente à Pierre ROCOLET, 27 juin 1653; MC/ET/XXXIV/194
      transport de droits; Rocolet, Pierre
  - Minutes. 1671, septembre - 1671, décembre, septembre 1671 - décembre 1671; MC/ET/XXXIV/195
    - PENAULT (Pierre) m/tre/ orfèvre dem/t/ à Bar-sur-Aube § obligation par .. à SEGARE (Gilles) orfèvre à Paris y dem/t/ dans l'enclos du prieuré Saint-Denis de la Chartre, 26 septembre 1653; MC/ET/XXXIV/195
  - Minutes. 1672, janvier - 1672, avril, janvier 1672 - avril 1672; MC/ET/XXXIV/196
    - COTTART (Jacques) orfèvre § Obligation à. .., 16 juillet 1652; MC/ET/XXXIV/196
      obligation; Cottart, Jacques
    - HANEL (Charles) marchand orfèvre rue de la Tannerie § constitution par. .., 6 janvier 1659; MC/ET/XXXIV/196
  - Minutes. 1672, mai - 1672, juillet, mai 1672 - juillet 1672; MC/ET/XXXIV/197
  - Minutes. 1672, août - 1672, décembre, août 1672 - décembre 1672; MC/ET/XXXIV/198
  - Minutes. 1673, janvier - 1673, avril, janvier 1673 - avril 1673; MC/ET/XXXIV/199
    - Convention entre Jean Converset, Jacques Duvivier et Pierre Marchand, musiciens au théâtre du Palais Royal., 14 février 1673; MC/ET/XXXIV/199
      Extrait du contenu:
      Furent presens Jean Converset, Jacques Duvivier et Pierre Marchand, tous trois violons de Monsieur frere unique du roy et estans presentement occuppez aux pieces et commedies du sieur de Molliere, demeurans scavoir ledict sieur Converset rue Bethizy, ledict sieur Duvivier rue des Fossez et ledict sieur Marchand rue Sainct-Honnoré, parroisse Sainct-Germain-l'Auxerois, lesquelz sont demeurez d'accord entr'eux de ce qui ensuit, c'est ascavoir qu'ilz ont promis de ne se point separer les uns des autres pour jouer ausdictes pieces dudict sieur Molliere et autres commedies qui se jouent et representent par les François sur le theatre du Pallais royal que d'un mutuel consentement. Et, en cas que les commediens voullusent mettre l'un d'eulx ou deux dehors pour quelque cause et soubz quelque pretexte que ce soit ou puisse estre, les deux autres ou l'un d'eulx seront tenus audict cas de quitter lesdicts commediens et de ne plus jouer à leurs pieces sans y pouvoir rentrer que tous trois ensemblement. Et, où lesdicts commediens voudroient en rappeller un ou deux des trois, aucune des parties ne pourra rentrer sans le consentement des trois à peyne de payer par chacune desdictes parties aux deux autres ou à l'une d'elles la somme de cinq cens cinquante livres chacun de peyne commise avant d'y pouvoir rentrer, sans que ladicte somme de cinq cens cinquante livres de peyne commise par chacune des parties soit reputée comminatoire ains de rigueur. Et a esté convenu qu'en cas que lesdicts commediens voullusent les rappeller tous trois et qu'il y en eust un ou deux des trois qui ny voullusent rentrer, qu'en cedict cas celuy ou ceux qui y rentreront ne seront tenus de payer aucune chose de ladicte peyne commise, comme aussy qu'il sera loisible à chacune desdictes parties de se retirer volontairement et de ne plus jouer ausdictes pieces sans pour ce suject payer aussy aucune chose de ladicte peyne commise. Et a esté encores convenu entre lesdictes parties qu'en cas que lesdicts commediens mettent seullement dans leur musicque douce deux dessus de violons, un clavesin, un tuorbe et une basse de violon, qu'en ce cas celuy ou ceux qui jouront des trois rapporteront à celuy ou ceux qui ne jouront point leur proffict pour estre partagé entr'eux esgallement; et, où il n'y auroit de clavesins ny de tuorbe ledict Converset ne sera tenu de rapporter aucune chose. Car ainsy etc, promettans etc, obligeans chacun en droict soy, renonceans etc.
      Faict et passé à Paris ès estudes etc. le quatorziesme febvrier après midy mil six cens soixante-treize et ont signé ces presentes:
      Jean CONVERSET Pierre MARCHAND PILLAULT (notaire) Jacques DUVIVIER DUPUYS (notaire)
      Madeleine Jurgens et Elisabeth Maxfield-Miller, Cent ans de recherches sur Molière, sur sa famille et sur les comédiens de sa troupe, Paris, Archives nationales, 1963, p. 549, notice n° CCLXXX (instrument de recherche imprimé dématérialisé, certaines notices sont plus détaillées dans la version intégrale accessible en ligne par la rubrique 'Autres instruments de recherche', voir contexte dans le Plan d’orientation général - Notaires de Paris, guides thématiques du Minutier).
      Madeleine Jurgens et Elisabeth Maxfield-Miller, Cent ans de recherches sur Molière, sur sa famille et sur les comédiens de sa troupe, Paris, Archives nationales, 1963, IV-860 p.
  - Minutes. 1673, mai - 1673, juillet, mai 1673 - juillet 1673; MC/ET/XXXIV/200
    - CONFRERIE des PENITENTS BLEUS à Toulouse § Accord avec Jh. de CHAPPUYS prêtre chanoine en l'église Saint-Denis à Toulouse syndic de la CONFRERIE des PENITENTS BLEUS, 11 mars 1627; MC/ET/XXXIV/200
    - LANGLOIS (Jacques) marchand maître orfèvre r. des Petits-Champs paroisse Saint-Eust. § Mariage de. .. avec Marie REGNIER veuve de Jehan CHASTEIGNON marchand linger r. Gervais Laurent paroisse Sainte-Croix en la Cité., 23 novembre 1647; MC/ET/XXXIV/200
      contrat de mariage; Langlois, Jacques
    - CARNAZET (François de) chevalier baron de Saint-Vrain demeurant à Rozé en Beauce § Transaction avec sa soeur, 19 décembre 1647; MC/ET/XXXIV/200
      accord; Carnazet, François de (1602-1657)
  - Minutes. 1673, août - 1673, décembre, août 1673 - décembre 1673; MC/ET/XXXIV/201
  - Minutes. 1674, janvier - 1674, avril, janvier 1674 - avril 1674; MC/ET/XXXIV/202
  - Minutes. 1674, mai - 1674, juillet, mai 1674 - juillet 1674; MC/ET/XXXIV/203
  - Minutes. 1674, août - 1674, décembre, août 1674 - décembre 1674; MC/ET/XXXIV/204
  - Minutes. 1675, janvier - 1675, mars, janvier 1675 - mars 1675; MC/ET/XXXIV/205
  - Minutes. 1675, avril - 1675, mai, avril 1675 - mai 1675; MC/ET/XXXIV/206
  - Minutes. 1675, juin - 1675, août, juin 1675 - août 1675; MC/ET/XXXIV/207
  - Minutes. 1675, septembre - 1675, décembre, septembre 1675 - décembre 1675; MC/ET/XXXIV/208
  - Minutes. 1676, janvier - 1676, avril, janvier 1676 - avril 1676; MC/ET/XXXIV/209
  - Minutes. 1676, mai - 1676, août, mai 1676 - août 1676; MC/ET/XXXIV/210
  - Minutes. 1676, septembre - 1676, décembre, septembre 1676 - décembre 1676; MC/ET/XXXIV/211
  - Minutes. 1677, janvier - 1677, juillet, janvier 1677 - juillet 1677; MC/ET/XXXIV/212
  - Minutes. 1677, août - 1677, décembre, août 1677 - décembre 1677; MC/ET/XXXIV/213
  - Minutes. 1678, janvier - 1678, mai, janvier 1678 - mai 1678; MC/ET/XXXIV/214
  - Minutes. 1678, juin - 1678, décembre, juin 1678 - décembre 1678; MC/ET/XXXIV/215
  - Minutes. 1679, janvier - 1679, juin, janvier 1679 - juin 1679; MC/ET/XXXIV/216
  - Minutes. 1679, août - 1679, décembre, août 1679 - décembre 1679; MC/ET/XXXIV/217
  - Minutes. 1680, janvier - 1680, mai, janvier 1680 - mai 1680; MC/ET/XXXIV/218
    - FRERE Nicolas Tapissier maître et marchand rue Royale § bail d'une maison rue Royale par le comte de Nonville, 5 mars 1700; MC/ET/XXXIV/218
      Artisans XVIIIe siècle, par M. Rambaud et C. Grodecki, 1956-1977 ( fichier papier entièrement dématérialisé; voir contexte dans le Plan d’orientation général - Notaires de Paris, guides thématiques du Minutier).
  - Minutes. 1680, juin - 1680, septembre, juin 1680 - septembre 1680; MC/ET/XXXIV/219
    - Trouflart (Hiérome) maître maçon rue de Chantre § Devis et marché (réparations), 10 juin 1703; MC/ET/XXXIV/219; 315
      devis; marché; Trouflart, Hiérome
  - Minutes. 1680, octobre - 1680, décembre, octobre 1680 - décembre 1680; MC/ET/XXXIV/220
  - Minutes. 1681, janvier - 1681, mai, janvier 1681 - mai 1681; MC/ET/XXXIV/221
  - Minutes. 1681, juin - 1681, septembre, juin 1681 - septembre 1681; MC/ET/XXXIV/222
  - Minutes. 1681, octobre - 1681, décembre, octobre 1681 - décembre 1681; MC/ET/XXXIV/223
  - Minutes. 1682, janvier - 1682, mars, janvier 1682 - mars 1682; MC/ET/XXXIV/224
    - FOUBERT (Perrette) ép. de Ja. GOHART garde vaisselle d'argent de noce r. des Gravilliers près le jeu de paume paroisse Saint-Eustache § Inventaire de la communauté d'entre elle de son mari absent depuis longtemps de cette ville de Paris Tableaux, 10 mai 1596; MC/ET/XXXIV/224
      inventaire; Foubert, Perrette
  - Minutes. 1682, avril - 1682, juillet, avril 1682 - juillet 1682; MC/ET/XXXIV/225
    - Contrat de mariage entre Gervais-Jean-Baptiste Maulnory, marchand mercier, bourgeois de Paris, rue de la Vannerie, fils de défunt Jean-Baptiste Maulnory, marchand mercier, et de Marie Fassie, et Françoise Duris, fille de Jean Duris, marchand gantier parfumeur., 25 juillet 1682; MC/ET/XXXIV/225
      contrat de mariage; Vannerie (rue de la); maroquinier; parfumeur; commerçant
  - Minutes. 1682, août - 1682, décembre, août 1682 - décembre 1682; MC/ET/XXXIV/226
  - Minutes. 1683, 2 janvier - 1683, 30 avril, 2 janvier 1683 - 30 avril 1683; MC/ET/XXXIV/227
    1683, 2 à 4 janvier: actes passés par-devant Adrien Dupuys.
    1683, 29 janvier à 30 avril: actes passés par-devant Charles Dupuys.